【裁判字號】    88,訴,1439
【裁判日期】    890127
【裁判案由】    偽造文書
【裁判全文】
臺灣臺南地方法院刑事判決                        八十八年度訴字第一四三九號
    公  訴  人  臺灣台南地方法院檢察署檢察官
    被      告  丙○○
右列被告因偽造文書案件，經檢察官提起公訴（八十八年度營偵字第一六一二號），
本院判決如左：
    主  文
丙○○行使偽造私文書，足以生損害於他人，處有期徒刑陸月，緩刑年。偽造之南
山人壽股份有限公司申請核准書上「乙○○」署押壹枚沒收。
    事  實
一、丙○○與乙○○二人係夫妻關係，均任職於南山人壽股份有限公司，丙○○擔任
    業務經理為乙○○之直屬主管。詎丙○○竟於民國八十八年七月二十一日，未經
    乙○○之同意，即冒用乙○○之名義，偽造內容為「茲因本人乙○○與先生丙○
    ○為夫妻關係，原有客戶如附件明細轉為主管丙○○之客戶，懇請公司與予核准
    」之申請核准書等私文書一紙，進而持將上開偽造之私文書交由該公司處經理簽
    准而行使之，致生損害於乙○○之工作權。
二、案經乙○○訴請臺灣台南地方法院檢察署檢察官偵查起訴。
    理  由
一、訊據被告丙○○固坦承上開文書係其所書寫，惟辯稱：曾經告訴人乙○○之同意
    ，且屬夫妻日常家務代理云云。惟查：被告未經告訴人同意即擅自偽造上開簽名
    及申請書一紙，進而持將上開偽造之私文書交由該公司處經理簽准而行使之一節
    ，業據告訴人乙○○指訴在卷，另被告丙○○與告訴人乙○○二人間因感情不睦
    ，告訴人於八十八年四月間即已搬離被告之住所，此情業據被告供明，是雙方既
    已感情交惡達如此地步，告訴人豈有可能同意將其工作上之客戶轉為被告之客戶
    ？且被告申請被告及告訴人任職之南山人壽股份有限公司將名下客戶移轉名義，
    核屬二人之職業內容範疇，要非夫妻間之日常家務，被告所辯，並不足採，此外
    ，復有該偽造之文書影本一紙在卷可稽，被告犯行堪予認定。
二、核被告所為，係犯刑法第二百十條、第二百十六條之行使偽造私文書罪。被告偽
    造署押之行為係偽造私文書之階段行為，不另論罪；其偽造私文書後持以行使，
    偽造之低度行為，應為行使之高度行為所吸收，應論以行使偽造文書罪。爰審酌
    被告犯罪之動機、目的，所生危害尚屬輕微，等一切情狀，量處如主文所示之刑
    ，以資懲儆。又被告前未曾受有期徒刑以上刑之宣告，有本院被告全國刑案紀錄
    表在卷可憑，復與告訴人達成和解，有和解一書在卷可稽，其經此教訓後，應知
    所警惕，信無再犯之虞，本院因認所宣告之刑以暫不執行為適當，併諭知緩刑三
    年，以勵自新。又被告偽造之南山人壽股份有限公司申請核准書上偽造之「乙○
    ○」署押一枚，應依刑法第二百十九條規定宣告沒收。
據上論斷，應依刑事訴訟法第二百九十九條第一項前段，刑法第二百十條、第二百十
六條、第七十四條第一款，判決如主文。
本案經檢察官甲○○到庭執行職務。
中    華    民    國      八十九      年      一      月      二十七    日
                                臺灣臺南地方法院刑事第二庭
                                    法  官    鄧  希  賢
右正本證明與原本無異。
如不服本判決，應於判決送達後十日內，向本院提出上訴狀。
                                    書記官    陳  美  蓉
中    華    民    國      八十九      年      一      月      二十七    日
附錄法條：
刑法第二百十條
  偽造、變造私文書，足以生損害於公眾或他人者，處五年以下有期徒刑。
刑法第二百十六條
  行使第二百十條至第二百十五條之文書者，依偽造、變造文書或登載不實事項或使
  登載不實事項之規定處斷。


司法院資訊處製作；財團法人民間司法改革基金會備份。
